【裁判字號】    97,消債更,227
【裁判日期】    971209
【裁判案由】    更生事件
【裁判全文】
臺灣板橋地方法院民事裁定           97年度消債更字第227號
聲  請  人  甲○○原名  蘇逸.
代  理  人  謝崇浯律師
上列當事人因消費者債務清理事件聲請更生，本院裁定如下：
    主  文
聲請駁回。
聲請費用由聲請人負擔。
    理  由
一、按債務人與金融機構協商成立者，不得聲請更生或清算，但
    因不可歸責於己之事由，致履行顯有重大困難者，不在此限
    ；本條例施行前，債務人依金融主管機關協調成立之中華民
    國銀行公會會員辦理消費金融案件無擔保債務協商機制與金
    融機構成立之協商，準用前項之規定，消費者債務清理條例
    （下稱債清條例）第151 條第5 項、第6 項分別定有明文。
    又聲請更生或清算不合程式或不備其他要件者，法院應以裁
    定駁回之，但其情形可以補正者，法院應定期間先命補正，
    復為債清條例第8 條所明定。
二、本件聲請意旨略以：聲請人屬債清條例第2 條所稱消費者，
    ，因其有不能清償債務之情事，故於民國95年間已依金融主
    管機關協調成立之中華民國銀行公會會員辦理消費金融案件
    無擔保債務協商機制，與最大債權金融機構香港上海匯豐銀
    行達成協商，協議自95年6 月起，每月還款新臺幣（下同）
    27,331元整（96期，0%）。然因聲請人收入減少後，每月薪
    資扣除基本生活支出後，已無力負擔協商還款條件，故聲請
    人之毀諾，係非可歸責於己之事由所致。為此，爰依法聲請
    裁定准予更生云云。
三、經查：聲請人雖主張協商當時（即95年5 月）之實領月薪為
    60,445元，惟於96年3 月間，因客戶未下單而無業績獎金收
    入只領有38,800元，扣除基本生活費用28,055元後，實無力
    支付原協商金額致毀諾等語，並提出聲請人及其弟蘇逸中之
    國泰世華銀行存摺影本各一份及96年3 月大華證券股份有限
    公司薪資明細表為證，惟聲請人既擔任金融營業員一職，本
    即非有固定月收入，此有大華證券股份有限公司（97）華證
    （法務）字第01982 號函及其附件在卷可稽。而聲請人96年
    1 月及同年2 月之月薪分別為160,798 元、52,581元，即聲
    請人毀諾前3 月之平均月薪為約84,060元，與聲請人協商時
    之月薪相較，不減反增，堪認聲請人應無履行顯有重大困難
    之情事。
四、從而，本件聲請人既無不可歸責於己致履行顯有重大困難之
    事由，而向本院更請更生，既違背債清條例第151 條第6 項
    之規定，且上開欠缺又屬無從補正，依上說明，自應駁回其
    更生之聲請。
五、末者，本件聲請人倘認原協商條件過苛，尚得與其債權人香
    港上海匯豐銀行等，依「個別協商一致性方案」等方式，再
    次進行解決債務之商談，附此說明。
中    華    民    國    97    年    12    月    9     日
              民事第二庭    法      官    連育群
上為正本係照原本作成
如不服本裁定，應於裁定送達後10日內，以書狀向本院提出抗告
，並繳納抗告費新臺幣1千元
中    華    民    國    97    年    12    月    9     日
                            書  記  官    蕭佩宜


司法院資訊處製作；財團法人民間司法改革基金會備份。
